---
title: "lab1"
author: "Manin Egor Ri-450005"
date: '4 октября 2018 г '
output: html_document
---

```{r setup, include=FALSE}
knitr::opts_chunk$set(echo = TRUE)
```

## R Markdown
Сгенерируйте 200 случайных значений из стандартного экспоненциального распределения и сохраните в вектор exp.1. Найдите среднее и стандартное отклонение из данных этого вектора.
```{r}
exp.1<-rexp(n=200)
```
Повторите, использовав следующие значения параметра $\lambda$: 0.1, 0.5, 5, 10, и сохраните результаты в векторы: exp.0.1, exp.0.5, exp.5, exp.10.
```{r}
exp.0.1<- rexp(n=200, rate=0.1)
exp.0.5 <- rexp(n = 200, rate = 0.5)
exp.5 <- rexp(n = 200, rate = 5)
exp.10 <- rexp(n = 200, rate = 10)
```
Функция plot() общая функция для визуализации данных. Функция hist() принимает данные и раскладывает их по корзинам. Чтобы использовать эти функции нужно для начала передать им данные, которые хотим визуализировать.
Используйте функцию hist() для построения гистограммы полученного ранее стандартного распределения.
```{r}
hist(exp.1)
```
Используйте функцию plot() с тем же самым вектором для построения графика значений в порядке следования.
```{r}
plot(exp.1)
```
Используйте функцию plot() с любыми двумя полученными ранее векторами, чтобы получить диаграмму рассеяния (scatterplot) этих векторов относительно друг друга.
```{r}
plot(exp.0.1, exp.5)
```
Теперь сравним свойства всех наших векторов. Для начала создадим вектор, содержащий средние значения каждого из 5 полученных ранее распределений в порядке их создания. Полученный вектор сохраним в переменную exp.means. Далее необходимо создать следующие диаграммы рассеяния:
```{r}
exp.means<-c(mean(exp.0.1),mean(exp.0.5),mean(exp.5),mean(exp.10), mean(exp.1))
```
Вектор с пятью средними относительно каждого из пяти векторов с различными значениями λ.
```{r}
exp.vector<-c(0.1, 0.5, 5, 10, 1)
plot(exp.means, exp.vector)
```
Cреднее отклонение связано с λ обратной зависимостью.Чем больше значение, тем меньше среднее отклонение.
Вектор с пятью стандартными отклонениями относительно каждого из пяти векторов с различными значениями λ.
```{r}
exp.sd<-c(sd(exp.0.1), sd(exp.0.5), sd(exp.5), sd(exp.10), sd(exp.1))
plot(exp.vector,exp.sd)
```
Cтандартное отклонение связано с λ обратной зависимостью.Чем больше значение, тем меньше стандартное отклонение.
Вектор с пятью средними относительно вектора с пятью стандартными отклонениями.
```{r}
plot(exp.means,exp.sd)
```
Среднее и стандартное отклонения практически одинаковы и почти образуют линейную зависимость.
Задание 2
Для демонстрации сгенерируйте 1100000 (1 млн. 100 тысяч) чисел из стандартного экспоненциального распределения и сохраните их в вектор huge.exp.1. Получите среднее и стандартное отклонение.
```{r}
huge.exp.1<-rexp(n=1100000)
mean(huge.exp.1)
sd(huge.exp.1)
```
Получите гистограмму huge.exp.1. Она соответствует функции 1 - e:^(-x)? Должна ли?
```{r}
hist(huge.exp.1)
```
Она соответствует функции 1 - e:^(-x), гистограмма и должна соответствовать данному графику
Получите среднее всех чисел из huge.exp.1 строго больших 1. Для проверки выборки может потребоваться новый вектор.
```{r}
mean(huge.exp.1[huge.exp.1>1])
```
Получите матрицу huge.exp.1.mat, содержащую 1100 строк и 1000 колонок. Постройте гистограмму, использовав полученную матрицу. Что можно сказать о полученных данных?
```{r}
huge.exp.1.mat<-array(huge.exp.1, dim=c(1000,1100))
hist(huge.exp.1.mat)
```
Получная гистограмма идентичная гистограмме huge.exp.1
Рассчитайте среднее 137-й колонки из huge.exp.1.mat.
```{r}
mean(huge.exp.1.mat[137,])

```
Найдите среднее всей 1000 колонок и сохраните их в вектор. Отобразите диаграмму средних зннчений колонок. Объясните почему форма диаграммы отличается от виденных ранее.
```{r}
mean.vec<-colMeans(huge.exp.1.mat)
barplot(mean.vec)
```
Значения на диаграмме колеблятся, поскольку средние значения по колонкам отличаются.
Рассчитайте квадрат каждого значения из huge.exp.1 и найдите среднее и стандартное отклонение полученного вектора квадратов. Объясните отличие от соответствующих показателей вектора huge.exp.1. Вам может помочь формула, по которой R рассчитывает стандартное отклонение: sqrt(sum((x - mean(x))^2) / (n - 1)).
```{r}
vector<-mean(huge.exp.1^2)
vector2<-sd(huge.exp.1^2)
vector
vector2
```
Посколько мы добавили квадраты, значения обоих отклонений увеличились, но стандартное отклонение растет быстрее среднего, поскольку рассчет идет по разным формулам.

